【裁判字號】    89,易,679
【裁判日期】    890830
【裁判案由】    竊盜等
【裁判全文】
臺灣屏東地方法院刑事判決                          八十九年度易字第六七九號
    公  訴  人  臺灣屏東地方法院檢察署檢察官
    被      告  ＶＩＬＭＡ  Ａ.
右列被告因竊盜案件，經檢察官聲請簡易判決處刑（八十九年度偵緝字第三八號），
本院認不宜以簡易判決處刑，改依通常程序審理，茲判決如左：
     主  文
ＶＩＬＭＡ  ＡＣＯＳＴＡ無罪。
     理  由
一、公訴意旨略以：ＶＩＬＭＡ  ＡＣＯＳＴＡ係菲律賓國籍之人，意圖為自己不法
    之所有，基於概括犯意，自民國八十八年八月二十八日起至同年月三十一日止，
    先竊取其夫甲○○置放屏東縣恆春鎮○○里○○路三之二號家中之郵局提款卡（
    局號：一八六○○○之五，帳號○五二一三七號）後，再持該卡至桃園縣南崁郵
    局以提款機提款方式盜領該帳號內之甲○○及其母乙○○○所有之存款計十次，
    總計新台幣（下同）捌萬貳仟元正，得手後將錢帶回菲律賓供其母花用，嗣因甲
    ○○之弟黃仁福持存摺至郵局登簿之際，始發覺上情，報警查獲，因認被告涉犯
    刑法第三百二十條第一項、第三百三十九條之二第一項之罪嫌。
二、按犯罪事實，應依證據認定之，無證據不得推定其犯罪事實。又不能證明被告犯
    罪者，應諭知無罪之判決，刑事訴訟法第一百五十四條、第三百零一條第一項定
    有明文。
三、公訴人認被告涉犯刑法第三百二十條第一項、第三百三十九條之二第一項之罪嫌
    ，無非以(1)被告於警、偵訊中供承不諱。(2)被害人甲○○、乙○○○指訴綦詳。
    (3)並有切結書及上開帳號之存摺提款紀錄等在卷可資佐證。訊之被告雖認有領取
    上開額數目之金錢，但堅決否認知悉該款項係竊取，辯稱：提款卡係伊夫甲○○
    交予伊，密碼亦係甲○○告知，平常即有使用該卡提款供家用，不知該帳號內有
    乙○○○之錢，以為都是伊夫甲○○之錢而領取，其中部分供家用，部分則給在
    菲律賓之母親等語。
四、按家庭生活費用，夫無支付能力時，由妻就其財產之全部負擔之。民法第一千零
    二十六條定有明文。依條文旨意，家庭生活費用以由夫負擔為原則。本件被告辯
    稱提款卡係由甲○○給予，密碼亦由甲○○告知，以之供其日常生活提領使用，
    並不知該帳戶有乙○○○之錢等情。己據甲○○於審理中陳明：上開八萬二千元
    是其母乙○○○所有，存於伊帳戶，被告不知情，而卡片係伊交付予被告並告知
    密碼，以供日常生活使用，被告可以自行領錢等語。而被告既有權可使用上開提
    款卡領錢，則其於不知該帳戶有乙○○○款項之狀況下，而予提用，自難認其有
    何竊盜及違法由自動付款設備取得他人之物罪。此外尚乏積極證據足證被告涉犯
    上開罪嫌，其犯罪自屬不能證明，爰為被告無罪之諭知。
據上論斷，應依刑事訴訟法第三百零一條第一項前段，判決如主文。
中      華      民      國八十九      年    八    月    三十      日
                                      臺灣屏東地方法院刑事第一庭
                                          法  官  夏金郎
右正本證明與原本無異。
對於本判決如有不服應於收受送達後十日內向本院提出上訴書狀上訴於台灣高等法院
高雄分院並按他造當事人之人數附具繕本。
                                          書記官  謝博興
中      華      民      國      八十九      年    八    月    三十      日


司法院資訊處製作；財團法人民間司法改革基金會備份。
